# 请教个关于合资公司股东并表的问题

提问人：dilly12 时间：2022-07-09 17:53:32
背景情况：甲、乙两家公司拟共同出资成立一家合资公司A，股权各占50%。股东甲公司的主要业务是体育赛事运营、体育场馆运营；股东乙公司主要业务是建设项目投资运营、建设项目代建管理、咨询等。因股东乙公司正在投资建设一些公益性或商业性的综合体项目，这些综合体内设计有体育场地、场馆板块，成立的A合资公司未来主要业务是负责这些综合体内体育场馆、场地的运营管理。A合资公司成立基本情况： 1 、甲、乙股东股比各50%。 2 、 董事会成员 5 人：甲股东委派 2 人，乙股东委派 3 人。 3 、 乙股东委派董事长（董事会成员），甲股东委派总经理兼法人（董事会成员）。 4 、 A合资公司成立前 2 年，主要工作是配合乙股东对在建的综合体项目的建设管理，综合体内体育板块的规划、设计咨询。可能仅取得少量代建管理费收入，无其他经营收入，预计亏损可能性较大。 5 、 预计第 3 年开始，综合体陆续建成，A合资公司开始主要负责综合体内体育场地、场馆的运营管理，开始取得较多的经营收入，预计可以逐步扭亏并盈利。
问题： 1 、甲、乙股东前 2 年均不想将A合作公司纳入合并范围，根据以上情况能否均作为合营企业以权益法核算长投？ 2 、如果不能，需要 2 家股东在合资协议或A公司章程中如何约定，才能达到不纳入合并范围、不并表的目的？ 3 、如果前 2 年未纳入甲股东的合并范围，第 3 年甲股东拟将A公司纳入合并范围（乙股东同意），在维持双方50:50股比不变、董事会和高管结构不变的前提下，采用补充协议或修改A公司章程的方式来约定甲股东控制A公司，从而纳入合并范围，是否可行？

回答人：chenyiwei
由于A公司是专为乙方综合体项目中的体育场馆建设和运营目的设立的项目公司，因此其控制权的判断不应主要依据其股东会、董事会的表决权分布，而是更多地取决于乙方对项目公司的经营管理授权，以及项目公司获取的可变回报占相关场馆整体可变回报的比例（包括量级和可变性）。
如果场馆的建设投资均由乙公司出资，乙方引入甲公司设立A的目的只是利用甲方在体育赛事运营、体育场馆运营方面的专业经验和资源，相关场馆的大部分可变回报仍由乙方享有或承担，则项目公司A由乙方控制，乙方从一开始就应将项目公司纳入合并报表范围。
如果在场馆建设投资的承担和融资、管理费的收取金额和比例及其与场馆整体收益的关联性方面约定不同，则可能会有其他考虑。